臺灣臺北地方法院交通事件裁定　　　　93年度交聲字第1223號
異議人即
受處分人　　甲○○
上列受處分人因違反道路交通管理處罰條例案件，對於台北市交
通事件裁決所中華民國93年11月25日所為之處分（原處分案號：
北市裁三字第22－A5K101891號）聲明異議，本院裁定如下：
    主  文
異議駁回。
    理  由
一、按汽車駕駛人駕駛汽車不遵守道路交通標誌、標線、號誌之
    指示者，處新台幣（以下同）9百元以上1千8百元以下罰鍰
    ，並計違規點數1點，道路交通管理處罰條例第60條第2項第
    3款、第63條第1項第1款定有明文。次按大貨車係指總重量
    逾3千5百公斤之貨車，道路交通安全規則第3條亦定有明文
    。
二、本件受處分人即異議人張金鏞於民國93年5月10日下午7時27
    分許，未經申請通行證即駕駛車號171－QM號自用一般大貨
    車，行駛於設有「禁止大貨車進入」交通標誌之市○○道○
    ○道路，為警在市○○道○○道路（東向西、重慶北路上方
    ）當場攔停，以受處分人有違反前揭道路交通管理處罰條例
    第60條第2項第3款規定之行為掣單舉發，舉發通知單送達受
    處分人後，受處分人未於應到案日期（93年5月25日）前到
    案，原處分機關乃依道路交通管處罰條例第60條第2項第3款
    、第63條第1項第1款（原裁決書漏載第一款）及違反道路交
    通管理事件統一裁罰基準表規定，於93年11月25日裁處受處
    分人罰鍰1千8百元，併予記違規點數1點。
三、訊據受處分人固供承於前揭時間，駕駛上開大貨車，行駛於
    市○○道○○道路上，為警在該路段（東向西、重慶北路上
    方）攔停舉發之事實，惟否認有何違規行為，辯稱：其所有
    之上開大貨車係拖吊車，靠行在友聯拖吊股份有限公司，當
    日其從永吉路口之匝道上市○○道○○道路，至新生南路上
    方拖吊拋錨之計程車，再從重慶南路匝道下來，就被警察攔
    停舉發，其係執行拖吊救援任務，非故意行駛管制區路段，
    且其大貨車是4.9噸，之前交通大隊有公告6.5噸以下的車輛
    不受台北市大貨車及聯結車管制云云。
四、經查，受處分人於93年5月10日下午7時27分許，未經申請通
    行證，即駕駛車號171－QM號自用一般大貨車，違規行駛於
    市○○道○○道路之事實，業據受處分人坦承不諱，並經證
    人即當日舉發之員警鄭永銘於本院調查時證述屬實。且市○
    ○道○○道路全線禁行大貨車，各入口處設有禁行貨車標誌
    ，有台北市政府警察局大同分局93年12月14日書函一份附卷
    可稽，復經證人即員警鄭永銘證述明確，且為被告所不否認
    ，並有員警提出之重慶北路匝道口設置「禁止大貨車進入」
    交通管制標誌之照片二幀附卷可稽；而受處分人所有之上開
    大貨車總重為4.99噸，此有本院與台北市交通裁決所人員之
    公務電話通紀錄足憑，顯已符合前揭大貨車之認定標準，自
    不得行駛於市○○道○○道路。雖受處分人辯稱：台北市政
    府警察局交通警察大隊曾公告逾6.5噸之大貨車需申請核發
    通行證，始可行駛管制路線，其所駕駛之大貨車為6.5噸以
    下，應不受大貨車管制云云，惟經本院向台北市政府函查及
    向台北市政府交通局第一科詢問結果：台北市大貨車（總重
    量逾6.5噸）及聯結車禁止通行之路線範圍，若大貨車總重
    量6.5噸以下者，無須申請通行證，即可進入，惟此並非表
    示6.5噸以下之大貨車，可任意行駛台北市○○○○道路，
    因各道路之需求有所不同，如道路設置問題、巷弄狹小等，
    行政機關仍可另行為適度之管制，因此6.5噸以下之大貨車
    駕駛人，行駛台北市區道路時，仍須以各路段之交通標誌、
    標線、號誌為行駛之依據，此有台北市政府94年4月21日府
    交五字第09413076900號函及附件、公務電話紀錄各一份附
    卷可憑；且由受處分人提出之台北市政府警察局交通警察大
    隊91年10月22日公告明確記載「... 另6.5（含6.5噸）噸以
    下車輛不受台北市大貨車及聯結車管制，請駕駛人依照道路
    交通號誌、標線、標誌行駛」，亦可得知。則本件受處分人
    所有之大貨車總重量雖為4.99噸，未逾6.5噸，無須申請核
    發通行證即可進入管制區○○○道路，惟台北市市○○道○
    ○道路，因交通考量，已於各匝道口設置「禁止大貨車進入
    」之標誌，即總重量逾3千5百公斤之大貨車不得行駛於該道
    路，受處分人所有之大貨車即應受此交通標誌之管制，若受
    處分人需至市○○道○○道路執行拖吊業務，仍應另行申請
    核發通行證，始可行駛該管制道路，是受處分人上開所辯，
    殊無足採。本件事證明確，受處分人之違規行為堪予認定。
五、綜上所述，受處分人確有在前揭時、地，不遵守道路交通標
    誌之指示，違規將上開大貨車駛入禁止大貨車進入路段之行
    為，從而原處分機關依前揭道路交通管理處罰條例第60條第
    2項第3款、第63條第1項第1款及違反道路交通管理事件統一
    裁罰基準表規定，裁處受處分人罰鍰1千8百元並予記違規點
    數1點，核無違誤，本件受處分人之異議為無理由，自應將
    其異議駁回。
據上論斷，應依道路交通案件處理辦法第19條，裁定如主文。
中　　華　　民　　國　　94　　年　　4 　　月　　29　　日
　　　　　　　　　　交通法庭  法　官　蕭清清
以上正本證明與原本無異
如不服本裁定應於送達後5日內向本院提出抗告狀
      　　　　　　　　　　　　書記官　劉麗英
中　　華　　民　　國　　94　　年　　5 　　月　　4 　　日
